臺灣桃園地方法院刑事判決　　　　　　　　　　　　　九十二年度易字第四九號
　　公訴人　臺灣桃園地方法院檢察署檢察官
　　被　告　戊○○
右列被告因竊盜案件，經檢察官提起公訴（九十二年度偵字第三０五一、三一０二號
），本院判決如左：
    主  文
戊○○無罪。
    理  由
一、本件公訴意旨略以：被告戊○○基於意圖為自己不法所有之概括犯意，於民國（
    下同）九十二年二月一日夜間，侵入（未據告訴）暫時歇業之桃園縣蘆竹鄉○○
    路（起訴書誤載為內「西」路）四十七號「均普科技公司（下稱均普公司）」，
    竊取全新之刮刀二支及電子零件，是夜二十二時三十分許，得手後正欲離去時，
    因侵入觸動警鈴為保全公司之丁○○等人趕抵而當場逮獲送警查辦，同日經本署
    准保獲釋後，竟再於九十二年二月十日十六時，侵入上址正擬著手行竊之際，同
    因觸動警鈴為保全公司甲○○及時趕抵，戊○○於其要求出來時，猶且企圖逃跑
    ，終再經逮獲，因認被告所為，均係犯刑法第三百二十條第一項之竊盜罪嫌云云
    。
二、按「犯罪事實應依證據認定之，無證據不得認定犯罪事實」，刑事訴訟法第一百
    五十四條定有明文。
三、訊據被告固坦承先後於右揭時地遭保全人員丁○○、甲○○二人到場報警查獲乙
    情，惟堅決否認右揭犯行，辯稱：九十二年二月一日夜間伊係因受託擔任警員丙○○之線民，跟縱郭志成所涉竊盜乙事，才會跟著進入均普公司內，惟伊並無竊
    取扣案之刮刀二支及電子零件；九十二年二月十日十六時許，伊則係在均普公司
    圍牆外之土地公廟拜拜，並未曾進入均普公司內行竊等語。經查：
    （一）九十二年二月一日部分犯行：被告此部分犯行雖據被害人即台灣中小企業
          銀行南崁分行職員乙○○迭次於偵查中及本院審理時指訴明確，並據證人
          即保全人員丁○○迭次於警、偵訊中及本院審理時證述綦詳，復有扣案之
          上開刮刀二支、電子零件及其現場照片十一紙，在卷可稽，而堪認定。惟
          被告不僅迭次於警、偵訊中及本院審理時辯稱其當時係要協助警方追查郭
          志成所涉竊盜案件，才跟著進入均普公司，後來才被保全人員到場查獲，
          並未曾竊取扣案之上開刮刀二支及電子零件等語，而先後一致，並核與證
          人即警員丙○○於本院審理時證稱：「（你跟被告有何關係？）他是我的
          線民」、「（你有無叫被告去跟蹤何人、何事？）在本案發生前，我有請
          被告幫我注意郭志成」、「（為何你要被告這樣做？）因為被告跟郭志成
          住在同一村又彼此認識，所以才這樣做」、「（有告訴被告如果注意到要
          如何做？）我們都是以電話聯繫」、「（九十二年二月一日被告有無跟你
          聯繫？）沒有，當天我剛好休假，二月二日我當班剛好承辦這個案件，因
          為派出所已經移送所以只能移送地檢署偵查」、「（事後被告有無向你說
          查獲當天就是為了郭志成的事？）被告在移送刑事組後有跟我說他當時在
          蘆竹鄉○○路發現郭志成的車子，他就一路跟蹤郭志成到均普公司」、「
          （被告做你的線民有何人知道？）應該沒有其他人知道」、「（如何區別
          被告是自己犯罪或為了線民身分犯罪？）我以前大多是叫被告幫我追查毒
          品的案件，我這次是請被告幫我追查郭志成涉嫌汽車竊盜的案件，當時被
          告跟我說郭志成他們一夥三個人先進去均普公司，他為了查看究竟才跟著
          進去，.... 」、「（以前有無發現被告自己犯罪卻假藉線民身分辦案脫
          罪？）沒有」、「我當時指派被告當我的線民有呈報到本分局的刑警隊，
          但派出所沒有這些資料所以被告才會被移送」等語（見本院卷九十二年十
          二月三十一日筆錄）相符，應堪採信，則被告於右揭時地縱確有侵入均普
          公司內之行為屬實（惟無故侵入建築物部分犯行，未據告訴），然被告當
          時既係承警員丙○○之指示跟蹤郭志成等人才侵入之，則被告於右揭時地
          應無為自己不法所有之意圖可言，且被告於遭保全人員丁○○查覺時，亦
          未當場「持有」扣案之刮刀二支及電子零件等物，而係在被告前方一公尺
          處地上所發現乙情，亦據證人丁○○於本院審理時證述明確（見本院卷九
          十二年八月五日筆錄），自亦非屬可得證明被告於右揭時地確有「著手竊
          得」扣案之上開刮刀二支及電子零件之憑據，至為顯然。此外，復查無其
          他積極事證足資證明被告確有公訴人所指此部分犯行，自屬不能證明被告
          此部分之犯罪，應依刑事訴訟法第三百零一條第一項之規定，諭知被告此
          部分無罪之判決。
    （二）九十二年二月十日部分犯行：公訴人認被告另涉有此部分犯行，無非以證
          人即保全人員甲○○個人單一指述之詞，為其僅有之論據，惟證人甲○○
          此部分所述，不僅業據被告本人迭次於警、偵訊中及本院審理時堅決否認
          在卷，並辯稱其當時係在均普公司圍牆外之土地公廟拜拜而已，並未進入
          均普公司內等語，且證人甲○○於警訊中亦僅指稱：「我是九十二年二月
          十日十六時四十分許，在蘆竹鄉○○路四七號，當時我看見簡（高建）時
          ，我就叫簡（高建）出來，.... （見九十二年度偵字第三一０二號偵查
          卷第八頁正面）」等語，亦未親見被告當時確有動手竊取均普公司內財物
          之行為或當場扣得任何均普公司遭竊之財物，而證人甲○○其人事後經本
          院多次依法傳喚時，亦均未能到庭作證，則公訴人所起訴被告此部分犯行
          ，僅憑證人甲○○個人單一指述之詞，自尚不足為認定被告確亦有公訴人
          所指此部分犯行之依據，至為灼然。此外，復查無其他積極事證足資證明
          被告確有公訴人所指此部分犯行，自亦屬不能證明被告此部分之犯罪，應
          依刑事訴訟法第三百零一條第一項之規定，亦諭知被告此部分無罪之判決
          。
據上論斷，應依刑事訴訟法第三百零一條第一項，判決如主文。
本案經檢察官陳雅譽到庭執行職務。
中      華      民      國      九十三      年    一    月    十四    日
                          臺灣桃園地方法院刑事第二庭
                              審判長  法  官  徐培元
                                      法  官  錢建榮
                                      法  官  林晏鵬
右正本證明與原本無異。
如不服本判決，應於判決送達後十日內向本院提出上訴狀( 應附繕本 )，上訴於
臺灣高等法院。
                                      書記官   陳青瑜
中      華      民      國      九十三      年    一   月    十四     日
